# 母公司零对价取得孙公司股权问题

提问人：15688869309 时间：2019-05-21 11:43:39
陈版您好，现有母公司 A, 对子公司B 持股比例为 100%，B 有全资子公司 C，B对 C 长投账面价值为 390 万，B 将对 C100% 股权零对价转让给 A 公司，A 公司因零对价取得 C 公司，不做会计处理，B 公司借投资收益 390 万贷长投 390 万，合并层面，借长投 390 万，贷投资收益 390 万，然后再进行合并抵消，陈版麻烦您给看下这样处理对吗，谢谢！！

回答人：chenyiwei
母公司：借：长期股权投资——C 390，贷：长期股权投资——B 390 B 公司：借：资本公积——资本溢价 390 ，贷：长期股权投资——C 390 A 层面合并抵销：借：长期股权投资——B 390. 贷：资本公积——资本溢价390